臺灣新竹地方法院刑事判決　　　　　　　　　　　　　　九十三年度易字第一二號
　　公　訴　人　臺灣新竹地方法院檢察署檢察官
　　被　　　告　甲○○
右列被告因竊盜等案件，經檢察官提起公訴（九十二年度偵字第五九二六號）及移
併案審理（九十二年度核退偵字第四三號），本院判決如左：
    主  文
甲○○意圖為自己不法之所有，以恐嚇使人將本人之物交付，累犯，處有期徒刑壹年
陸月。
扣案之鐵製中心椎壹支，沒收。
    事  實
一、甲○○前有違反麻醉藥品管理條例、竊盜等前科紀錄，最近一次於民國九十一年
    三月間因竊盜案件，經本院以九十一年度竹簡字第一六二號判決判處有期徒刑六
    月，如易科罰金以三百元折算一日確定在案，於九十一年七月三十日入監執行，
    九十二年一月二十九日執行完畢。
二、詎甲○○竟仍不知悔改，猶意圖為自己不法之所有，而基於概括之犯意，連續於
    ：
（一）九十二年二月二十八日下午四時三十分許，在新竹市○○路、經國路口，以不
      詳之方式，破壞顏秀滿所有、由庚○○所管領持有之車牌號碼ＧＢ－６３８５
      號自用小客車之右後門鎖，竊取置於車內庚○○所有之茶壺、相機等物，得手
      後，甲○○將該等物品置於其所駕駛、停放在上開車輛前之ＥＢ－９２６２號
      自用小客車右前座上，適為庚○○經過而發現，伸手欲開取ＥＢ－９２６２號
      車輛右前門時，甲○○見狀即加速駕車逃逸，嗣經庚○○記下車號報警而循線
      查獲；
（二）九十二年十一月二十六日中午十二時許，攜帶其所有在客觀上具有危險性，足
      以傷害人之身體、生命之兇器鐵製中心椎一支，在新竹市北區台溪里振興陸橋
      停車場內，趁他人不注意之際，以前開鐵製中心椎，破壞丁○○所有之車牌號
      碼Ｒ４－２０８０號自用小客車之車門後，竊取置於車內丁○○所有之黑色皮
      包一個（業據丁○○領回）；
（三）九十二年十一月二十六日晚上六時三十分許，在新竹市○區○○里○○路○段
      二號旁之四維路停車場內，趁他人不注意之際，持前開鐵製中心椎，破壞徐月
      珠所有、由戊○○管領持有之車牌號碼７Ｕ－２６９２號自用小客車之右後車
    窗，竊取置於車後座戊○○所有之黑色皮箱一個，得手後，甲○○見該皮箱內
      有空白支票、證件等重要物品，竟萌意圖為自己不法所有之犯意，於當日晚上
      九時四十五分許，在不詳處所撥打公共電話恐嚇戊○○，要戊○○給付金錢始
      能取回該皮箱等語，戊○○為能順利取回皮箱，幾經討價還價後，嗣於當日晚
      上十時四十五分許，匯款新台幣（下同）五千元至甲○○設於新竹市農會虎林
      分行、帳號00000000000000帳戶內，甲○○於取得該款後，始
      以電話通知戊○○至新竹市○○區○○街旁取回該皮箱；
（四）九十二年十一月二十七日中午十二時許，在新竹市○區○○里○○路七十號旁
      之停車場內，趁他人不注意之際，仍持前開鐵製中心椎，破壞林晨寧所有、由
      乙○○管領持有之車牌號碼Ｌ７－６７２７號自用小客車右後車窗後，竊取置
      於車內乙○○所有之白色手提袋一個，內有書本四本、行動電話充電器二個、
      電話卡一張、戶口名簿一本、身分證一張、現金二百元等物（白色手提袋一個
      、書本四本、行動電話充電器二個、電話卡一張、身分證一張業據乙○○領回
      ）；
（五）九十二年十一月二十七日下午二時許，在新竹市○區○○里○○路七十號旁之
      停車場內，趁他人不注意之際，持前開鐵製中心椎，破壞金保銲業有限公司所
      有、由己○○管領持有之車牌號碼Ｌ４－８７３９號自用小客車右前車門後，
      竊取置於車內己○○所有之高速公路回速票二十張、全國加油站回利卡一張、
      黑色皮夾一個、現金六百元等物（業據己○○領回高速公路回數票十五張）；
三、嗣因甲○○竊取前述（四）（五）所示之財物時，遭路人發現報警，並記下其所
    駕駛之車牌號碼ＣＨ－７７７９號自用小客車車號，而經警循線查獲。
四、案經新竹市警察局第一分局報告臺灣新竹地方法院檢察署檢察官偵查起訴及移送
    併案審理。
    理  由
一、右揭事實二（二）、（三）、（四）、（五）業據被告於本院準備程序及審理時
    坦白承認，並據被害人丁○○、乙○○、己○○分別於警訊時、被害人戊○○於
    警、偵訊及本院審理時指述無誤，另有贓證物品認領保管收據三紙、被告甲○○
    之新竹市農會存摺類存款明細、金融卡及被害人戊○○國泰銀行存摺各一件、查
    獲相片二十二紙、轉拍自監視器之被告甲○○提款相片二紙、車籍作業系統查詢
    認可資料四紙等在卷可稽，並有鐵製中心椎一支扣案足資佐證。足見被告前開所
    為自白，確與事實相符。
二、至右揭事實二（一）部分，訊據被告固不否認有於九十二年二月二十八日下午四
    時三十分許，駕駛ＥＢ－９２６２號自用小客車停放在新竹市○○路、經國路口
    附近，惟矢口否認有何竊盜犯行，辯稱：確實沒有竊取庚○○所有之物品，當時
    是在那邊等人云云。經查，證人即被害人庚○○於本院審理時證稱：當時是看到
    被告開的車子裡面副駕駛座上有我的茶壺、相機，我就要去開他的車門，被告就
    開著車跑掉，我記下車號，後來我回到我車上，發現車內的東西被翻，我就馬上
    報警，因為茶壺是我在中油加油站換的，一直放在車上很久了，相機是我在菲律
    賓買的，所以我認得出來，我確定當時看到的人確實是被告等語（見本院卷第四
    十三至四十五頁），核證人所述與其先前在警、偵訊中所述發現遭竊之經過大致
    相同；查證人庚○○與被告甲○○素不相識，並無誣陷被告犯罪之動機，況被告
    並不否認案發當時確實有駕駛ＥＢ－９２６２號自用小客車在現場，而該ＥＢ－
    ９２６２號車號，亦恰與證人庚○○當場記下之之車號相符，足認證人所為之證
    述內容應非虛假，為可採信，被告所辯，顯係卸責之詞，不足採之。
三、綜上所述，本件事證明確，被告竊盜、恐嚇取財犯行，堪予認定，應依法論科。
四、核被告事實二（一）所示竊盜犯行，所為係犯刑法第三百二十條第一項之普通竊
    盜罪；事實二（二）、（三）、（四）、（五）所示攜帶兇器竊盜犯行，則係均
    犯刑法第三百二十一條第一項第三款之攜帶兇器竊盜罪；事實二（三）所示另犯
    刑法第三百四十六條第一項之恐嚇取財罪。被告前開五次竊盜犯行，時間緊接，
    手法相同，所犯又均係基本犯罪構成要件相同之罪名，顯係基於概括之犯意反覆
    為之，為連續犯，應依刑法第五十六條之規定從一重論以刑法第三百二十一條第
    一項第三款之連續攜帶兇器竊盜罪。又被告所犯上開恐嚇取財、攜帶兇器竊盜二
    罪間，有方法結果之牽連關係，為牽連犯，應從一重之恐嚇取財罪處斷。再被告
    事實二（一）所示普通竊盜部分，雖未經起訴，惟此部分與起訴之事實二（二）
    、（三）、（四）、（五）所示攜帶兇器竊盜部分，有連續犯之裁判上一罪關係
    ，故此部分仍為起訴效力之所及，本院自應併予審理，附此敘明。查被告於九十
    一年三月間因竊盜案件，經本院以九十一年度竹簡字第一六二號判決判處有期徒
    刑六月，如易科罰金以三百元折算一日確定在案，於九十一年七月三十日入監執
    行，九十二年一月二十九日執行完畢等情，有臺灣新竹地方法院檢察署刑案資料
    查註紀錄表及臺灣高等法院被告全國前案紀錄表各一份在卷可稽，其於執行完畢
    後五年以內再犯有期徒刑以上之本罪，為累犯，應依法加重其刑。爰審酌被告有
    多次犯罪之前科紀錄，素行不佳，於甫受有期徒刑之執行完畢後，仍再犯本件，
    顯不知悔悟，且犯罪手段、情節及對社會治安之危害非輕，惟念其犯罪後已坦承
    部分犯行等一切情狀，量處如主文所示之刑，以資懲儆。至扣案之鐵製中心椎一
    支，係被告所有，供事實二（二）、（三）、（四）、（五）加重竊盜犯罪所用
    之物，爰均依刑法第三十八條第一項第二款規定宣告沒收。
據上論斷，應依刑事訴訟法第二百九十九條第一項前段，刑法第三百二十一條第一項
第三款、第三百四十六條第一項、第五十五條、第四十七條、第三十八條第一項第二
款，罰金罰鍰提高標準條例第一條前段，判決如主文。
本案經檢察官丙○○到庭執行職務。
中      華      民      國    九十三    年      三      月    三十一    日
                                臺灣新竹地方法院刑事第二庭
            審判長法  官   王銘勇
                                          法  官   楊數盈
                                          法  官   魏瑞紅
右正本證明與原本無異。
如不服本判決，應於判決送達後十日內向本院提出上訴狀( 應附繕本 )，上訴於
臺灣高等法院。
                                           書記官  陳凰榆
中      華      民      國    九十三    年      三      月    三十一    日
附錄本案論罪科刑法條全文：
刑法第三百二十一條第一項第三款：
犯竊盜罪而有左列情形之一者，處六月以上五年以下有期徒刑：
三、攜帶兇器而犯之者。
刑法第三百四十六條
 (單純恐嚇罪)
意圖為自己或第三人不法之所有，以恐嚇使人將本人或第三人之物交付者
，處六月以上五年以下有期徒刑，得併科一千元以下罰金。
